臺灣高等法院高雄分院刑事判決　　　　　九十三年度上訴字第六五一號
　　上　訴　人
　　即　被　告　甲○○
右上訴人因常業竊盜案件，不服臺灣高雄地方法院九十三年度訴字第三八五號中華民
國九十三年五月十四日第一審判決（起訴案號：臺灣高雄地方法院檢察署九十三年度
偵字第一八一四號、第二九八六號），提起上訴，本院判決如左：
    主  文
上訴駁回。
    事  實
一、甲○○曾於民國八十六年間因犯竊盜罪，經法院判處有期徒刑三年六月確定，於
    九十年七月八日執行完畢，復基於以犯竊盜罪為常業之犯意，徒手或持所有之鐵
    剪刀、螺絲起子及塑膠手套作為行竊工具，先後於下列所述之時、地，為竊盜之
    犯行：
    （一）於九十二年十月十三日上午某時許，進入位於高雄市○○○路與凱旋路口
          之「寶樂美食館」店內，徒手竊取乙○○所管領置於櫃檯之現金新台幣（
          下同）約四萬元，得手後將之花用完畢。
    （二）於九十二年十一月六日五時許，在高雄市○○○路三十號之騎樓下，徒手
          扳開己○○所有車牌號碼ＸＶＯ─三六一號重型機車之置物箱，竊取該機
          車置物箱內之皮包一只（內有現金三千元、證件、手機二支），得手後將
          現金花盡，手機則變賣予真實姓名年籍不詳之人，證件則予以丟棄在不詳
          之地點。
    （三）於九十二年十一月十七日一時五十三分許，徒手侵入位於高雄市苓雅區○
          ○○路一六○號之「燦坤量販店」內，竊取該店內之數位攝影機十二台（
          ＳＯＮＹ牌四台、ＪＶＣ牌八台，價值合計約四十七萬四千八百元），得
          手後於同日十五時許將竊得之數位攝影機三台變賣予知情之曾慶福（原審
          同案判處有期徒刑三月確定），其餘則循報載出售與不詳姓名年籍之人。
    （四）於九十二年十二月十五日二十時許，進入高雄市○○區○○路十二巷一號
          三樓丙○○之住處內（侵入住宅部分未據告訴），徒手竊取屋內之現金七
          萬元，得手後花用完畢。
    （五）於九十二年十二月十八日十九時三十分許，在高雄市○○路四十九號「經
          濟部商品檢驗局」前，持路旁拾獲之石頭，砸毀癸○○所有Ｆ六─三○九
          九號自用小客車之車窗（毀損部分未據告訴），竊取車內之手提包一只（
          內有現金約二萬元、郵局存摺、大眾銀行存摺各一本、大眾銀行信用卡一
          張、超域企業有限公司印章一枚），得手後將竊得現款花用完畢，其餘物
          品則棄置於高雄市○○路某處（未起獲）。
    （六）於九十二年十二月十二日四時三十九分許，駕駛車號ＹＲ─三五八號營業
          用小客車前往高雄市○○區○○街一一二號「燦坤量販店」（電腦館店長
          為庚○○，家電館店長為辛○○），持其所有具有傷害人之身體之鐵剪刀
          、螺絲起子各一把，破壞該店後門之鐵皮屋夾板後侵入店內，竊取ＪＶＣ
          牌數位攝影機五台、ＳＯＮＹ牌數位攝影機六台、ＳＨＡＲＰ牌數位攝影
          機二台、國際牌數位攝影機三台、ＩＢＭ牌筆記型電腦三台、ＡＳＵＳＵ
          Ａ牌筆記型電腦一台（價值合計約七十二萬七千七百二十三元），得手後
          或刊登報紙出賣與不詳之人或以低價賤賣予知情之曾慶福。
    （七）於九十二年十二月二十四日十六時許，侵入高雄市○○區○○路十五號唐
          英俊之住處內（侵入住宅部分，未據告訴），徒手竊得皮包一只（內有六
          千餘元、身分證一張、信用卡二張、駕照二張、健保ＩＣ卡一張），得手
          後現款花用完畢，其餘身分證一張、信用卡二張、駕照二張、健保ＩＣ卡
          一張則棄置於高雄市○○路某處（未起獲）。
    （八）於九十二年十二月二十七日十八時許，在高雄市鼓山區○○○路「中華藝
          校」前，持路旁拾獲之石頭，砸毀蔡宗所有車牌號碼ＺＣ─三九九八號
          自用小客車之車窗（毀損部分未據告訴），竊取車內之汽車音響、車用液
          晶電視、ＣＤ換片夾，得手後予以變賣花用完畢。
    （九）於九十三年一月十七日四時四十七分許，在高雄市○○街一一二號店內，
          雙手戴塑膠手套，持鐵剪刀、螺絲起子各一把，欲以同右（六）之手法竊
          取「燦坤量販店」內之電子用品，適有保全人員林雯隆經過發現，並報警
          合力制服而告未遂，始循線查獲上情，並扣得鐵剪刀、螺絲起子各一把及
          作案用塑膠手套一雙。
二、案經高雄市政府警察局鼓山分局及小港分局移送台灣高雄地方法院檢察署檢察官
    偵查起訴。
      理  由
一、右揭犯罪事實，業據上訴人即被告甲○○（下稱被告）於警訊、偵查、原審及本
    院審理中均坦承不諱，核與同案被告曾慶福於原審審理中所供述之情節相符，並
    經被害人乙○○、己○○、戊○○、丙○○、癸○○、庚○○、辛○○、壬○○
    、丁○○於警訊中之指述無誤，並據證人林雯隆於警訊中證述明確，復有被告所
    有供竊盜所用之鐵剪刀、螺絲起子各一把及塑膠手套一雙扣案可憑，罪證明確，
    被告犯行堪以認定。
二、按刑法上之所謂常業犯，係指反覆以實施同種類行為為目的之社會活動之職業性
    犯罪，至於犯罪所得之多寡，是否恃此為唯一之謀生職業，則非所問，縱令兼有
    其他職業，仍無礙於該常業犯罪之成立，最高法院八十五年度臺上字第五一○號
    判例可資參照。被告反覆多次實施竊盜之犯行，顯非偶一為之而係以之為業，核
    其所為，係犯刑法第三百二十二條之常業竊盜罪。查被告曾犯竊盜罪，經法院判
    處有期徒刑三年六月確定，於九十年七月八日執行完畢，有台灣高等法院被告全
    國前案紀錄表一份附卷可稽，其於執行完畢後五年內，再犯本件有期徒刑以上之
    罪，為累犯，應依刑法第四十七條之規定加重其刑。
三、原審認被告罪證明確，因而適用刑法第三百二十二條、第四十七條、第三十八條
    第一項第二款，竊盜犯贓物犯保安處分條例第三條第一項第二款、第四條、第五
    條第一項前段之規定，並審酌被告曾於七十五間即因竊盜案件，經法院判處有期
    徒刑一年六月確定，而於八十年五月一日減刑執行完畢，復於七十九年間因竊盜
    案件，經法院判處有期徒刑三月確定，因羈押折抵刑期期滿執行完畢，又於七十
    九年間因竊盜案件，經法院判處有期徒刑八月確定，並於八十年一月四日執行完
    畢，有其上開紀錄表可查，其平日之素行不良，及其正值青壯，竟不思以勞力謀
    生，以竊取他人財物為業，犯罪所得不低，惟犯後坦承犯行，態度尚稱良好等一
    切情狀，爰量處有期徒刑二年六月（公訴人起訴時求處有期徒刑三年六月，原審
    以被告犯後態度尚好，及審酌上情，認量處有期徒刑二年六月為宜）。並以被告
    係以犯竊盜罪為常業，爰依竊盜犯贓物犯保安處分條例第三條第一項第二款之規
    定，同時予以宣告於刑之執行前令入勞動處所強制工作，期間為三年，以矯正常
    業竊盜惡習。且說明扣案之鐵剪刀、螺絲起子各一把及塑膠手套一雙，為被告所
    有供本件犯罪所用之物，為其供明，爰均依刑法第三十八條第一項第二款宣告沒
    收。另扣案之老虎鉗一把，被告供稱係平日置於車上，並未用於竊盜之犯行，既
    無證據認為係被告供犯罪所用之物，且非屬違禁物，爰不為沒收之諭知。經核原
    判決認事用法，均無不合，量刑亦屬允當，被告上訴意旨，認量刑過重，指摘原
    判決不當，為無理由，應予駁回。
據上論斷，應依刑事訴訟法第三百六十八條，判決如主文。
本案經檢察官張金塗到庭執行職務。
中    華    民    國      九十三      年      八      月     二十六   日
                              臺灣高等法院高雄分院刑事第七庭
                                  審判長法官  李春昌
                                        法官  黃憲文
                                        法官  莊飛宗
右正本證明與原本無異。
如不服本判決應於收受本判決後十日內向本院提出上訴書狀，其未述上訴理由者，
並得於提起上訴後十日內向本院補提理由書狀（均須按他造當事人之人數附繕本)「
切勿逕送上級法院」。
                                      書記官  葉淑華
中    華    民    國      九十三      年      八      月     二十七   日
附錄本判決論罪科刑法條：
中華民國刑法第三百二十二條
(常業竊盜)
以犯竊盜罪為常業者，處一年以上七年以下有期徒刑。
